臺灣臺南地方法院刑事判決              98年度重訴字第18號
公  訴  人  臺灣臺南地方法院檢察署檢察官
被      告  陳明仁
上列被告因詐欺案件，經檢察官提起公訴（97年度偵字第9613、
17288號、98年度偵字第5906、5907、10703號），本院判決如下
：
    主  文
陳明仁無罪。
    理  由
一、公訴暨檢察官補充理由書意旨略稱：(一)被告陳明仁明知自己
    無資力，及以自己名義擔任法定代理人於民國95年7月24日
    設立登記之政庭企業有限公司（址設桃園縣中壢市○○路
    148號1樓），係無實際經營之空頭公司，並可預見提供支票
    帳戶供他人使用，將可能遭不法犯罪集團作為財產犯罪工具
    ，竟基於縱有人持其名義及以政庭企業有限公司支票帳戶所
    申領之支票實施財產犯罪，亦不違反其幫助犯罪本意之不確
    定故意，以自己名義及以政庭企業有限公司名義分別向如附
    表一所示金融機構申請開設支票帳戶，並提供上開支票帳戶
    予李宗桂、蘇騰達（綽號達仔）、陳建光（綽號展仔）、吳
    天勝（綽號陳仔）、邱博祥（綽號果凍）、戴嘉霖（綽號阿
    弟仔、小陳）、戴武彰（綽號小張）、洪士益（綽號阿強）
    、黃世華（綽號阿生、阿賢）、杜吾駿、謝志明（綽號阿水
    ）、郭士榮（綽號刺激仔）、李政輝、王一傑、謝璋信、尤
    東遊（綽號阿不拉）、蘇銘弘（綽號翁仔）、沈富堅（綽號
    黑仔、阿南仔）、莊俊傑（綽號阿發仔）及王裕祥（綽號阿
    財仔）等（以下簡稱戴武彰等20人）請領支票使用。嗣戴武
    彰等20人共同意圖為自己不法之所有，明知前述以被告陳明
    仁為法定代理人設立登記之政庭企業有限公司，為無實際經
    營之空頭公司，亦明知以陳明仁名義向附表一編號1至3金融
    機構及以政庭企業有限公司名義向附表一編號4至6所示金融
    機構申設之支票存款帳戶所請領之支票，均係無法兌現之空
    頭支票（即俗稱之芭樂票），竟分別在臺南縣市（現改制為
    台南市，以下仍稱台南縣市）、高雄縣市（現改制為高雄市
    ，以下仍稱高雄縣市）、嘉義縣市、屏東縣等地報紙刊登『
    支票借你使用』等廣告或以手機簡訊招攬買家，以每張新臺
    幣（下同）6,000元至2萬元不等之價格（按照信用良好沒有
    退票紀錄、有補票紀錄及拒絕往來等分類），招攬出售予買
    受芭樂票之客戶，並與明知所買受陳明仁及政庭企業有限公
    司之支票係屬無法如期兌現且無支付能力之人，共同意圖為
    自己不法之所有，基於詐欺取財之犯意聯絡，由該買受芭樂
    票之人分別持各自買受之芭樂票向不特定之人誆稱票信良好
    ，以詐取財物。嗣李百發、李培父子於不詳時、地，陸續
    持附表二編號1至所示包括被告陳明仁名義支票在內之
    支票10紙，向曾安軍借款；趙剛毅持附表二編號2至所
    示政庭企業有限公司之支票10紙交付黃清福。上開支票分別
    經曾安軍、黃清福屆期提示，均未獲兌現。因認被告陳明仁
    涉犯刑法第30條第1項前段、第339條第1項、第2項幫助詐欺
    取財與詐欺得利罪。
二、關於本案之管轄權：
    按「案件由犯罪地或被告之住所、居所或所在地之法院管轄
    。」、「數人共犯一罪或數罪者，為相牽連之案件。」、「
    數同級法院管轄之案件相牽連者，合併由其中一法院管轄。
    」，刑事訴訟法第5條第1項、第7條第2款、第6條第1款定有
    明文。而所謂犯罪地，解釋上包括犯罪行為地及結果發生地
    ，是無論犯罪之行為地或結果之發生地法院，均對於犯罪有
    管轄權。而所謂數人共犯一罪或數罪情形，並不以判決結果
    認定為共犯者為限，祇須從偵查結果，形式上認係具有廣義
    共犯關係，亦即具有共同正犯、教唆與被教唆關係及正犯與
    幫助之犯罪關係者，均屬相牽連之案件（最高法院97年度台
    上字第3142號判決參照）。本件被告住所、居所或所在地、
    其申請開設附表一所示各該支票帳戶與提供支票帳戶予他人
    之行為地雖均非屬本院管轄區域，惟同案被告戴武彰等20人
    販賣人頭支票（包括附表一所示被告與政庭企業有限公司支
    票帳戶之支票，詳後述）地區包括臺南縣市、高雄縣市、嘉
    義縣市、屏東縣等地，其中蘇騰達、李宗桂、陳建光、吳天
    勝之住所或居所地均在台南縣市，且法務部調查局台南縣調
    查站於97年6月18日在同案被告蘇騰達、李宗桂、陳建光位
    於台南縣市之住居所執行搜索時，查獲有渠等涉犯詐欺罪之
    相關物證扣案，已據起訴書與檢察官補充理由書記載明確，
    並有各該搜索扣押筆錄（含扣押物品目錄表）與各該扣案物
    等在卷可資參照（見97年度警聲搜字第698號卷第70-79頁）
    ，足堪認定本院管轄區域之台南縣市亦屬同案被告戴武彰等
    共同涉犯詐欺罪之行為地，復據扣案該集團成員所使用之營
    運雜記簿、記事簿所載，被告陳明仁以自己名義及以政庭企
    業有限公司名義所申設附表一所示支票帳戶之支票亦為該戴
    武彰等販賣人頭支票集團之販賣客體，是從偵查結果形式上
    觀察，被告陳明仁所涉幫助詐欺罪可認定與同案被告戴武彰
    等販賣支票集團成員所涉共同詐欺罪具有廣義之共犯關係，
    即屬前揭刑事訴訟法第7條第2款之相牽連案件，參照前揭同
    法第5條第1項之規定，本院對於檢察官起訴被告陳明仁所涉
    本件犯罪自有管轄權，合先說明。
三、關於證據能力之認定：
    (一)本件以下所引用具傳聞證據性質之供述證據，因檢察官及
      被告陳明仁於本案言詞辯論終結前，均未爭執其證據能力
      ，本院審酌前開證據之作成或取得之狀況，並無非法或不
      當取證之情事，亦無顯不可信之情況，復經本院於審判期
      日就上開證據依法進行調查、辯論，依刑事訴訟法第159
      條之5規定，均具有證據能力。
    (二)至以下所引用之公司登記事項、支票開戶申請資料、請領
      支票紀錄、退票紀錄與證人曾安軍所提出之支票等書證，
      均非屬供述證據，皆無傳聞法則之適用，復均無違反法定
      程序取得之情形，依刑事訴訟法第158條之4規定之反面解
      釋，均應有證據能力，合先敘明。
四、得心證之理由
  (一)按犯罪事實，應依證據認定之，無證據不得認定犯罪事實；
    檢察官就被告犯罪事實，應負舉證責任，並指出證明之方法
    ；不能證明被告犯罪者，應諭知無罪之判決；刑事訴訟法第
    154條第2項、第161條第1項、第301條第1項分別定有明文。
    因此檢察官對於起訴之犯罪事實，應負提出證據及說服之實
    質舉證責任。倘其所提出之證據，不足為被告有罪之積極證
    明，或其闡明之證明方法，無從說服法官以形成被告有罪之
    心證，基於無罪推定之原則，即應為被告無罪判決之諭知（
    最高法院92年度台上字128號判決參照）。次按刑法第339條
    第1項詐欺取財罪之成立，係以意圖為自己或第三人不法所
    有，以詐術使人將本人或第三人之物交付為要件。而所謂以
    詐術使人交付，必須被詐欺人因其詐術而陷於錯誤，致為財
    產上之處分，始克當之。如若交付財物，非因陷於錯誤，即
    難論以詐欺罪責。申言之，要以加害者有實施詐欺行為，被
    害者因此行為，致表意有所錯誤，而為財產之處分為要件。
    另按同法第339條第2項詐欺得利罪，以得財產上不法之利益
    為要件，例如取得債權，免除債務之類。惟民法第320條規
    定，因清償債務而對於債權人負擔新債務者，除當事人另有
    意思表示外，若新債務不履行時，其舊債務不消滅。被告等
    以上開支票及本票清償應給付自訴人之會款，彼此間既無另
    有意思表示，則該支票及本票屆期未獲兌，現依上開規定，
    其應給付之會款舊債務仍不消滅，被告等無法獲得免除債務
    之不法利益甚明，尚與以詐術得財產上不法利益罪之構成要
    件有間（最高法院80年台上字第5072號裁判要旨、86年度台
    非字第31號、89年度台上字第280號判決參照）。
  (二)公訴及補充理由意旨認為被告陳政庭涉犯幫助詐欺罪，無非
    以被告明知其本人無資力，以其名義為法定代理人所設立登
    記之政庭企業有限公司係無實際經營之空頭公司，並可預見
    提供支票帳戶供他人使用，將可能遭不法犯罪集團作為財產
    犯罪工具，竟以自己名義及以政庭企業有限公司名義向附表
    一所示金融機構申請開設支票帳戶，提供他人請領支票使用
    ，嗣上開支票由同案被告戴武彰等20人所組之販賣人頭支票
    集團成員取得後，以之販賣予不特定之人。另李百發、李
    培父子於不詳時、地，因借款，陸續持附表二編號1至
    所示包括被告陳明仁為發票人支票3紙在內之支票10紙交付
    曾安軍；趙剛毅持附表二編2號至所示政庭企業有限公
    司之支票10紙交付黃清福以之清償債務。上開支票分別經曾
    安軍、黃清福屆期提示，均未獲兌現，及被告名義與被告為
    法定代理人之政庭企業有限公司之支票帳戶於附表一所示期
    間分別退票242張與436張，退票金額分別達414,300,382元
    與118,827,309元等情為據。
  (三)訊之被告固坦承以自己名義開設附表一編號1至3所示支票帳
    戶，及擔任政庭企業有限公司法定代理人，並以政庭企業有
    限公司名義開設附表一編號4至6所示支票帳戶，惟否認幫助
    詐欺犯行，辯稱：伊出獄後（被告於94年5月19日假釋出監
    ），自稱「林政文」真實姓名年籍不詳之成年男子邀其合夥
    設立政庭企業有限公司，並擔任公司負責人，伊未出資，亦
    未參與業務，伊在「林政文」指示及陪同下至附表一所示金
    融機構以個人名義及以政庭企業有限公司名義開設支票帳戶
    ，所申請之支票簿均交「林政文」保管，支票均由「林政文
    」使用，伊從未使用過上開支票，嗣伊因案入獄後，至再度
    出獄後，即找不到「林政文」，公司亦不在了等語。經查：
    1.政庭企業有限公司於95年7月24日經經濟部核准設立登記
      ，營業所設於桃園縣中壢市○○路148號1樓，被告為法定
      代理人，有經濟部95年7月24日經授中字第09532557130號
      函、政庭企業有限公司設立登記表、桃園縣政府營利事業
      登記證在卷可稽（見本院政庭企業有限公司卷第80-82頁
      ）。被告以自己名義於附表一編號1至3所示金融機構申請
      開設支票帳戶，及以政庭企業有限公司法定代理人名義於
      附表一編號4至6所示金融機構申請開設支票帳戶，上開支
      票帳戶分別自開戶後迭經請領支票使用，惟分別自96年3
      月22日、同年8月27日起大量退票，並分別於96年4月13日
      、同年10月5日被列為拒絕往來戶，其退票張數與退票金
      額分別為242張、414,300,382元與436張、118,827,309元
      ，有日盛國際商業銀行中壢分行、聯邦商業銀行中壢分行
      、彰化商業銀行新明分行、第一商業銀行平鎮分行、台灣
      中小企業銀行新明分行、華南商業銀行中壢分行檢送之各
      該開戶申請資料（含被告簽名之各次申請書與所提出之身
      分證、健保卡）、支票領用紀錄與支票帳戶交易明細及票
      據交換所檢送之被告陳明仁、政庭企業有限公司支票退票
      紀錄在卷可稽（見本院被告陳明仁卷第7-12頁、第14-54
      頁、政庭企業有限公司卷第7-16頁、第18-89頁）。
    2.附表一所示被告及政庭企業有限公司名義之支票嗣由戴武
      彰等20人所組成之販賣支票集團取得後，該集團成員分別
      在臺南縣市、高雄縣市、嘉義縣市、屏東縣等地報紙刊登
      『支票借你使用』等廣告或以手機簡訊招攬買家，以每張
      6,000元至2萬元不等之價格（按照信用良好沒有退票紀錄
      、有補票紀錄及拒絕往來等分類），招攬出售予不特定人
      ，已據同案被告戴嘉霖、洪士益、杜吾駿、王一傑、尤東
      遊、陳建光於警詢、偵查中供述無訛，並有台灣台南地方
      法院檢察署96年2月13日南檢瑞平監（續）字第319號、96
      年3月14日96南檢瑞平監(續)字第503號、96年5月10日96
      年南檢朝平監(續)字第922號、96年6月7日96年南檢瑞平
      監字第1142號、96年8月2日南檢瑞平監（續）字第1538號
      、96年10月25日南檢瑞平監（續）字第2146號通訊監察書
      與通訊監察錄音譯文在卷可資參佐，此外，復有法務部調
      查局台南縣調查站（改制前）於97年6月18日對同案被告
      戴嘉霖等人實施搜索查扣之販售支票分類廣告報紙2張、
      蒐證照片、王一傑記事簿、戴嘉霖營運雜記簿各1本可資
      佐證，足可認定被告以自己名義及以政庭企業有限公司名
      義申請開設如附表一所示支票帳戶所請領之支票確屬上述
      戴武彰等20人所組販賣支票集團所販賣之人頭支票無誤。
    3.李百發（或李培）於95年9月後之不詳時地，交付附表
      二編號1所示10紙支票（其中編號至支票之發票人為
      被告陳明仁）予證人曾安軍，該10紙支票嗣經曾安軍屆期
      提示均退票，已據證人曾安軍於警詢、偵查時陳述在卷，
      並提出支票與退票理由單10紙以為證明（見本院被告陳明
      仁卷第115-125頁）。證人曾安軍雖於偵查中具結證述：
      「（問：向何人取得上開支票？）是我向李百發、李培
      父子，他們向我調現」、「（問：他們有無將上開支票還
      給你？）沒有」、「（問：有無告訴你支票來源？）沒有
      ，只有說客票，我沒有照會」等語，似有李百發、李培
      父子持附表二編號1所示10紙支票向其調現之意，然關於
      李百發、李培父子於何時、地，以何張支票如何向其借
      款，各該借款金額及證人曾安軍於何時、地，如何交付借
      款或與之就債務內容有何約定等重要詐欺罪構成要件事實
      ，均未據證人曾安軍為具體明確之陳述，而證人曾安軍已
      於100年4月15日死亡，有其戶役政個人除戶資料查詢結果
      在卷可明，本院已無從傳喚其到庭說明。茲參照證人曾安
      軍警詢陳述：「95年9月間我朋友李百發向我借300萬元，
      並開立李百發個人支票以及名下土地、房屋以及建華航運
      公司股票200萬元做為抵押，後來李百發陸續再向我借錢
      ，總計約600多萬元，後來李百發開立的支票遭退票無法
      兌領，他前後拿了10張支票給我，結果也全部遭到退票」
      等語，則李百發顯係借款在先，嗣因擔保借款所交付李百
      發名義之支票退票，始再交付附表二編號1所示10紙支票
      以為清償，綜觀全卷，既無積極證據足資證明李百發、李
      培係以附表二編號1至所示被告為發票人之支票供
      擔保向證人曾安軍借款，或單純以該被告為發票人之3紙
      支票向證人曾安軍調現，致證人曾安軍因此陷於錯誤而有
      交付借款等財產處分行為，亦無事證證明李百發（或李
      培）交付上開被告為發票人之3紙支票時，與證人曾安軍
      有何免除借款債務之約定或意思表示，致李百發（或李
      培）因而獲得財產上不法利益，參諸前揭四、(一)之說明，
      尚與詐欺取財或詐欺得利罪之構成要件有間。又本院依證
      人曾安軍警詢陳述李百發、李培之年籍資料調閱李百發
      、李培之刑事前案紀錄表，皆無渠2人與證人曾安軍間
      因借款爭議有關之任何刑案偵查或裁判紀錄，有台灣高等
      法院李百發、李培刑事前案紀錄表、台灣高雄地方法院
      檢察署97年度偵字第8177號不起訴處分書（李百發部分）
      、緩起訴處分書（李培部分）在卷可稽，上開不起訴處
      分與緩起訴處分之事實均與證人曾安軍無涉。綜上，本院
      尚難僅據證人曾安軍自李百發（或李培）取得附表二編
      號1至示被告為發票人之3紙支票嗣後退票之事實，遽
      認李百發(或李培)行使上開支票之行為成立詐欺取財或
      詐欺得利罪。
    4.證人黃清福持有自稱「趙剛毅」之人所交付附表二編號2
      所示發票人政庭企業有限公司之支票10紙，該10紙支票經
      黃清福屆期提示均退票，業據證人黃清福於警詢時證述在
      卷，並有票據交換所檢送附表一編號4-6所示發票人政庭
      企業有限公司自96年8月27日起至至97年3月31日止之退票
      紀錄可稽（包括附表二編號2所示至之退票紀錄，至
      附表二編號2所示至之支票，因退票日期逾97年3月31
      日而未列入）（見本院政庭企業有限公司卷第7-16頁、第
      90-91頁），參照證人黃清福警詢陳述：「（問：該10張
      政庭企業有限公司支票來源及用途為何？）前立法委員蔡
      豪在競選本屆立委時，委託我印製競選旗幟、看板等，貨
      款一共1,600萬元，當時蔡豪並沒有支付這筆貨款，後有
      一位『趙剛毅』因為欠蔡豪錢，所以『趙剛毅』就拿這10
      張支票，一共1,000萬元給我，說是要替蔡豪償還積欠的
      錢，沒想到全部都退票」，顯見係蔡豪委託黃清福印製競
      選旗幟、看板，其對黃清償之貨款債務發生在先，自稱『
      趙剛毅』始持附表二編號2所示10紙支票為蔡豪清償債務
      ，證人黃清償並未因自稱『趙剛毅』之人交付該10紙支票
      而交付財物或為何財產之處分。再參以證人黃清福陳述：
      「蔡豪後來有慢慢償還積欠的錢，但是還沒全部還清，還
      剩下1千4百多萬元欠款」、「後來『趙剛毅』有向我要回
      這10張支票，但是我不給他，我騙他說支票已經丟掉了」
      等語，自不足以認定證人黃清償收受該10紙支票時，有免
      除蔡豪上開貨款債務之意思表示，即蔡豪或自稱『趙剛毅
      』之人並未因交付附表二編號2所示10紙支票予黃清福而
      獲有任何財產上之不法利益，自無從僅據證人黃清福取得
      該10紙支票嗣後退票之事實，遽認蔡豪或自稱『趙剛毅』
      之人成立詐欺取財或詐欺得利犯行。
    5.再按刑法上之幫助犯，以正犯已經犯罪為構成要件。故幫
      助犯無獨立性，如無他人犯罪行為之存在，幫助犯即無由
      成立（最高法院78年度台上字第305號判決意旨參照）。
      本件公訴人所舉行使附表二編號1、2所示支票之人所涉詐
      欺取財及詐欺得利之證據，尚不足以使本院形成構成詐欺
      取財與詐欺得利罪之確信，依前揭幫助犯從屬性理論，自
      難認被告有何幫助詐欺取財與詐欺得利犯行可言。
五、第按法院為發見真實，得依職權調查證據。但於公平正義之
    維護或對被告之利益有重大關係事項，法院應依職權調查之
    ，固為刑事訴訟法第163條第2項所明定，然檢察官未盡舉證
    責任，除依同條第2項但書規定，為維護公平正義之重大事
    項，法院應依職權調查證據外，法院無庸依同條項前段規定
    ，裁量主動依職權調查證據。是該項前段所稱「法院得依職
    權調查證據」，係指法院於當事人主導之證據調查完畢後，
    認為事實未臻明白仍有待澄清，尤其在被告未獲實質辯護時
    （如無辯護人或辯護人未盡職責），得斟酌具體個案情形，
    無待聲請，主動依職權調查之謂（最高法院100年度第4次刑
    事庭會議決議七參照）。準此，法院適用刑事訴訟法第163
    條第2項例外規定依職權調查證據，應僅係補充性質，與犯
    罪構成要件有關之基本構成要件事實，包括犯罪時間、地點
    、各共犯間對於犯罪有如何之關聯性等，自應由檢察官盡其
    實質舉證責任，如檢察官未能指出與基本犯罪構成要件相關
    之事實，法院應無依職權調查之餘地。本件被告以自己名義
    及以政庭企業有限公司名義開設如附表一所示支票帳戶所請
    領之支票，除附表二編號1至、附表二編號2至所示
    之支票外，另有附表一編號1至3所示支票239張（即退票242
    張扣除附表二編號、、之3張退票）與附表一編號4至
    6所示支票429張（即退票436張扣除附表二編號至之7張
    退票，至附表二編號至之3張退票因退票日期逾97年3月
    31日而未列入附表一編號2之退票紀錄內）均遭退票，雖有
    卷附公訴人檢附票據交換所被告陳明仁與政庭企業有限公司
    全部退票紀錄（即附表一所示6家金融機構之退票紀錄）為
    憑，然除前述證人曾安軍、黃清福外，關於其他退票之被害
    人、所持退票所涉之詐欺取財或詐欺得利之犯罪事實，均未
    據公訴人舉證以為證明，而交付支票原因不一，或清償舊債
    ，或出借、交換支票，或僅供一時擔保等，收受支票者亦非
    因此即交付財物或提供勞務，即未必均有犯罪行為牽涉其間
    ，退票原因亦未必侷限於存款不足與拒絕往來，本院自無從
    僅憑退票之事實推斷其間涉有詐欺取財或詐欺得利之犯罪。
    參之前揭最高法院100年第4次刑事庭會議決議七，暨91年2
    月8日修正公布之刑事訴訟法第161條第1項之規定既課檢察
    官應負提出證據及說服法院之實質舉證責任，本院自無從就
    上開退票紀錄所示各該行使支票之事實依職權一一為調查，
    從而，檢察官之舉證既不足以證明行使被告陳明仁及政庭企
    業有限公司支票之人犯詐欺取財或詐欺得利罪，既無正犯存
    在，被告自無幫助犯罪可言。
六、綜上所述，被告雖有擔任人頭公司即政庭企業有限公司法定
    代理人並配合以自己名義及以政庭企業有限公司名義開設支
    票帳戶，任由不詳姓名之人大量請領空白支票後任意簽發等
    行為，然公訴人所舉行使附表二編號1、2支票之行為人所涉
    之詐欺取財與詐欺得利之證據，尚未達於通常一般之人均不
    致有所懷疑，而得確信其為真實之程度，本院尚難形成有罪
    之確信，依共犯從屬性理論，被告自無成立幫助詐欺取財罪
    之餘地，此外，復查無其他積極證據足資證明被告有公訴人
    所指之幫助詐欺取財及詐欺得利犯行，被告犯罪既不能證明
    ，自應諭知無罪之判決。
據上論斷，應依刑事訴訟法第301條第1項，判決如主文。
本案經檢察官蘇榮照到庭執行職務
中    華    民    國   100    年    8     月    31    日
                  刑事第七庭    審判長法  官  林逸梅
                                      法  官  蔡盈貞
                                      法  官  莊政達
以上正本證明與原本無異
如不服本判決應於收受本判後10日內向本院提出上訴書狀，並應
敘述具體理由。其未敘述上訴理由者，應於上訴期間屆滿後20日
內向本院補提理由書狀（均須按他造當事人之人數附繕本）「切
勿逕送上級法院」。
                                      書記官  郭純瑜
中    華    民    國   100    年    9     月    5     日
┌───────────────────────────────────────────────────┐
│附表一                                                                                                │
├──┬──────────┬───────────┬─────────┬───────────────┤
│編號│帳戶名稱            │開戶金融機關及支票帳號│開戶日期          │退票張數與退票金額            │
│    │                    │                      │                  │                              │
├──┼──────────┼───────────┼─────────┼───────────────┤
│1   │陳明仁              │彰化商業銀行新明分行  │95年8月18日       │自96年3月22起至97年4月21日止，│
│    │                    │第00000000000000號帳戶│                  │左列編號1-3支票票帳戶合計退票 │
├──┤                    ├───────────┼─────────┤242張，退票金額合計414,300,382│
│2   │                    │聯邦商業銀行中壢分行  │95年8月16日       │元（包附表二編號1之、、 │
│    │                    │第000000000000號帳戶  │                  │之3張退票）                   │
├──┤                    ├───────────┼─────────┤                              │
│3   │                    │日盛國際商業銀行中壢分│95年8月28日       │                              │
│    │                    │行                    │                  │                              │
│    │                    │第00000000000000號帳戶│                  │                              │
├──┼──────────┼───────────┼─────────┼───────────────┤
│4   │政庭企業有限公司（法│第一商業銀行平鎮分行  │95年11月21日      │自96年8月27起至97年3月31日止，│
│    │定代理人陳明仁）    │第00000000000號帳戶   │                  │左列編號4-6支票帳戶合計退票436│
├──┤（95年7月24日設立登 ├───────────┼─────────┤張，退票金額合計118,827,309元 │
│5   │記）                │台灣中小企業銀行新明分│95年11月3日       │（包附表二編號2至之7張退票│
│    │                    │行                    │                  │，至附表二編號2、、3張支│
│    │                    │第00000000000號帳戶   │                  │票因退票日期逾97年3月31日而未 │
├──┤                    ├───────────┼─────────┤在上開退票張數內）            │
│6   │                    │華南商業銀行中壢分行  │95年11月1日       │                              │
│    │                    │第000000000000號帳戶  │                  │                              │
└──┴──────────┴───────────┴─────────┴───────────────┘
┌───────────────────────────────────────────────────────────────┐
│附表二                                                                                                                        │
├──┬─────┬───────────┬──────┬───────────────────────────────────┤
│編號│行使人頭帳│行使人頭支票之行為態樣│被害人      │          人    頭    支    票    明    細                            │
│    │戶支票之行│                      │            ├──────┬─────┬─────┬────┬────┬──────┤
│    │為人      │                      │            │金融機構與支│人頭支票戶│支票號碼  │發票日  │退票日  │面額        │
│    │          │                      │            │票帳號      │名        │          │        │        │            │
├──┼─────┼───────────┼──────┼──────┼─────┼─────┼────┼────┼──────┤
│1   │李百發、李│李百發、李培父子於95│曾安軍      │台灣銀行天│主裕有限公│AA0000000 │96.2.15 │96.2.15 │  750,000元 │
│    │培      │年9月間向曾安軍借款300│            │  母分行    │司（法定代│          │        │        │            │
│    │          │萬元，簽發李百發個人支│            │            │理人李春朝│          │        │        │            │
│    │          │票及提供其名下之不動產│            │            │）        │          │        │        │            │
│    │          │、股票等作為擔保，嗣又│            ├──────┼─────┼─────┼────┼────┼──────┤
│    │          │陸續再向曾安軍借款，借│            │華南商業銀│周保宗    │SC0000000 │96.3.15 │96.3.15 │  680,000元 │
│    │          │款金額累計約6百餘萬元 │            │  行高雄分行│          │          │        │        │            │
│    │          │，嗣因李百發所簽發之支│            ├──────┼─────┼─────┼────┼────┼──────┤
│    │          │票無法兌領，乃於95年9 │            │台灣銀行新│薛明松    │AA0000000 │96.3.20 │96.3.20 │  775,000元 │
│    │          │月後之不詳時、地，接續│            │  興分行    │          │          │        │        │            │
│    │          │交付右列支票10紙予曾安│            ├──────┼─────┼─────┼────┼────┼──────┤
│    │          │軍，該10紙支票經曾安軍│            │京城銀行北│任慧珍    │0000000   │96.3.23 │96.3.23 │  675,000元 │
│    │          │屆期提示均退票。      │            │  台南分行  │          │          │        │        │            │
│    │          │                      │            ├──────┼─────┼─────┼────┼────┼──────┤
│    │          │                      │            │新莊市農會│銆達有限公│CV0000000 │96.4.2  │96.4.2  │  890,000元 │
│    │          │                      │            │  中港分部  │司（法定代│          │        │        │            │
│    │          │                      │            │            │理人劉長吉│          │        │        │            │
│    │          │                      │            │            │）        │          │        │        │            │
│    │          │                      │            ├──────┼─────┼─────┼────┼────┼──────┤
│    │          │                      │            │陽信銀行向│赫麗佳姿生│AC0000000 │96.4.5  │96.4.9  │  520,000元 │
│    │          │                      │            │  上簡易型分│化科技有限│          │        │        │            │
│    │          │                      │            │  行        │公司（法定│          │        │        │            │
│    │          │                      │            │            │代理人黃忠│          │        │        │            │
│    │          │                      │            │            │淇）      │          │        │        │            │
│    │          │                      │            ├──────┼─────┼─────┼────┼────┼──────┤
│    │          │                      │            │聯邦商業銀│陳明仁    │UA0000000 │96.4.10 │96.4.10 │1,120,000元 │
│    │          │                      │            │  行中壢分行│          │          │        │        │            │
│    │          │                      │            ├──────┼─────┼─────┼────┼────┼──────┤
│    │          │                      │            │彰化商業銀│陳明仁    │CK0000000 │96.6.25 │96.6.25 │1,069,280元 │
│    │          │                      │            │  行新明分行│          │          │        │        │            │
│    │          │                      │            ├──────┼─────┼─────┼────┼────┼──────┤
│    │          │                      │            │彰化商業銀│陳明仁    │CK0000000 │96.7.25 │96.7.25 │  513,581元 │
│    │          │                      │            │  行新明分行│          │          │        │        │            │
│    │          │                      │            ├──────┼─────┼─────┼────┼────┼──────┤
│    │          │                      │            │台灣中小企│黃忠仁    │AJ0000000 │96.7.25 │96.7.25 │  387,520元 │
│    │          │                      │            │  業銀行大橋│          │          │        │        │            │
│    │          │                      │            │  分行      │          │          │        │        │            │
├──┼─────┼───────────┼──────┼──────┼─────┼─────┼────┼────┼──────┤
│2   │趙剛毅    │蔡豪為競選立法委員於不│黃清福      │第一商業銀│政庭企業有│  0000000 │ 不  明 │96.10.1 │1,000,000元 │
│    │          │詳時、地委託黃清福代製│            │  行平鎮分行│限公司（法│          │        │        │            │
│    │          │競選旗幟與看板等物，價│            ├──────┤定代理人陳├─────┼────┼────┼──────┤
│    │          │金共計1,600萬元。嗣趙 │            │同    上  │明仁）    │  0000000 │ 不  明 │96.10.31│1,000,000元 │
│    │          │剛毅以其積欠蔡豪債務，│            ├──────┤          ├─────┼────┼────┼──────┤
│    │          │要為蔡豪清償為由，交付│            │同    上  │          │  0000000 │ 不  明 │96.11.30│1,000,000元 │
│    │          │右列支票10紙、面額合計│            ├──────┤          ├─────┼────┼────┼──────┤
│    │          │1,000萬元之支票予黃清 │            │同    上  │          │  0000000 │ 不  明 │96.12.31│1,000,000元 │
│    │          │福，以支付蔡豪應付黃清│            ├──────┤          ├─────┼────┼────┼──────┤
│    │          │福之前揭貨款，該10紙支│            │同    上  │          │  0000000 │ 不  明 │97.1.31 │1,000,000元 │
│    │          │票經黃清福屆期提示均退│            ├──────┤          ├─────┼────┼────┼──────┤
│    │          │票。                  │            │同    上  │          │  0000000 │ 不  明 │97.2.29 │1,000,000元 │
│    │          │                      │            ├──────┤          ├─────┼────┼────┼──────┤
│    │          │                      │            │同    上  │          │  0000000 │ 不  明 │97.3.31 │1,000,000元 │
│    │          │                      │            ├──────┤          ├─────┼────┼────┼──────┤
│    │          │                      │            │同    上  │          │  0000000 │ 不  明 │97.4.30 │1,000,000元 │
│    │          │                      │            ├──────┤          ├─────┼────┼────┼──────┤
│    │          │                      │            │同    上  │          │  0000000 │ 不  明 │97.5.31 │1,000,000元 │
│    │          │                      │            ├──────┤          ├─────┼────┼────┼──────┤
│    │          │                      │            │同    上  │          │  0000000 │ 不  明 │97.6.30 │1,000,000元 │
└──┴─────┴───────────┴──────┴──────┴─────┴─────┴────┴────┴──────┘